# 负数的应交税费如何在附注列报

提问人：ecoknight 时间：2018-03-25 20:38:57
不太会编财务报表附注。增值税的话，负数是放在其他流动资产（留抵税金）里列报。请问负数的应交房产税等应交税费如何列报呢？是不是放在其他流动资产（待抵扣税金）呢？ 谢谢陈老师！！以及各位大哥@chenyiwei

回答人：chenyiwei
为何会出现负数的应交房产税等应交税费？税务机关是否承认这是预缴或多交的税费，以后可以申请退还或者抵顶以后年度的应纳税额？如果是，则可以确认为资产；如否，则还是应当直接计入“税金及附加”转入损益处理。